

Gisella.salmon@comercio.com.pe



https://www.linkedin.com/in/gisellvel/



https://twitter.com/gisellvel



+51 993334938



Gisella Velda Salmón Salazar

Av. Paseo de la República 7819 - Dpto. 201, Urb. Los Rosales. Surco

Licenciada en periodismo por la Pontificia Universidad Católica del Perú, con más de 15 años de experiencia en medios digitales. Especialista en estrategias de marketing digital por ESAN y ESIC, con capacidades para trazar objetivos y líneas de acción, generar contenido multiplataforma, analizar performance y gestionar recursos. Actualmente jefa de Fidelización de El Comercio, encargada de la generación de productos diferenciales de valor para mejorar la experiencia de nuestros suscriptores.

<u>Skills</u>: Content Generation and Content Curation, Digital Marketing (SEO, SEM, Social Media and EMailing), UX Writing, Analytics, Digital Strategy and Innovation.

EXPERIENCIA

Jefa de Fidelización en El Comercio

2021 - actualidad

Lidero las áreas que proponen, generan y desarrollan productos diferenciales de valor para mejorar la experiencia en El Comercio.pe, construir la lealtad de las audiencias y promover su retención. Tengo a mi cargo los equipos de nota decisiva, archivo periodístico, podcast, newsletters, analítica editorial y experiencias para suscriptores. También tuve a cargo el equipo audiovisual que ideó los microprogramas: Pasa en la Calle, Cuenta La Historia, Cuéntame Otra, Provecho, entre otros.

Jefa de Inteligencia Digital en El Comercio 2017 – setiembre 2021

Tuve a cargo el equipo que analiza los distintos indicadores cuantitativos y cualitativos de ElComercio.pe. Trabajamos para hacer la data más accesible para la redacción, así como jefes de producto y comercialización. Nuestro fin fue impulsar la optimización de contenidos y acciones para promover una audiencia fidelizada, encontrar nuevos segmentos de interés y ver la viabilidad de proyectos digitales acorde a los objetivos planteados por la Dirección y a nuestro target. También realizamos benchmarking digital

y evaluamos las estrategias de contenido que permitan posicionarnos como líderes en el mercado. Logramos automatizar reportes de valor y generar insights sobre los mismos.

Coordinadora de Inteligencia Digital en Empresa Editora El Comercio 2015 – 2016

Encabecé el equipo que analiza los principales indicadores de tráfico y comportamiento de los usuarios de los 13 medios del Grupo El Comercio para proponer estrategias orientadas a la optimización de los sitios, a fin de alcanzar los objetivos, plantear nuevos proyectos de acuerdo a la investigación de mercado digital e impulsar la construcción del valor diferencial.

SEO E Innovación Audiovisual en Empresa Editora El Comercio 2013 - 2015

Tuve a mi cargo las áreas de Gestión de Comunidades en línea y Monitoreo de Medios, que manejaban las redes sociales y brindaban contenido (material audiovisual y textual) para todas las plataformas digitales del Grupo a modo de agencia. Adicionalmente, se analizaban los principales keywords para plantear estrategias de contenido y posicionamiento acorde a los principales nichos de audiencia. Logré mejorar la productividad del área y establecer una dinámica de trabajo mucho más dinámica.

Docente Educación Continua en Universidad San Martín de Porres 2013 - actualidad

Profesora de los cursos rotativos de extensión en la unidad de Educación Continua entre los que destacan: Herramientas digitales para comunicadores, Gestión de Comunidades en Línea, Comunicación Digital y Community Manager. También fui Docente y asesora principal del Diplomado en Comunicación y Estrategia Digital (PEG DCED) en 2015.

Jefa de Proyectos y Multimedia en Orbis Venture SAC del Grupo El Comercio Dic. 2010 – Oct. 2013

Dirigí el área de Monitoreo de Medios que brindaba información en tiempo real a los periodistas de todo el grupo y suministraba video capturas. Planteé alternativas para mejorar su proceso de desarrollo e impulsé su optimización. Con ello, aumenté la productividad del área en 80%.

Lideré el equipo de videorreporteros de Plataforma Digital que brindaba material audiovisual y multimedia a los siete portales informativos de El Grupo El Comercio. Además, administré el set de televisión del grupo en el que planteamos la construcción de programas propios como: Opinión (EC), Estrenos 21 (Perú21), ABC de la Banca (Gestión), Gadgets (Perú21), La Previa (Depor), entre otros.

Impulsé el uso de smartphones como nueva herramienta de videorreporterismo. Así luego del plan piloto se logró promover la compra de smartphones para todos los periodistas digitales del grupo.

Entre los proyectos desarrollados, participé del rediseño de portales como Perú21.pe, Gestión.pe, Perú.com, Publimetro.pe, Gec.pe y La Prensa; así como proyectos especiales relacionados a innovación digital como "periodismo drone" de La Prensa, hoy adjunto a El Comercio.pe

Redactora Web en Editora Perú (Agencia de noticias Andina / Diario El Peruano)

Jun. 2006 - Dic. 2010

Redacté y edité notas periodísticas para la Agencia Andina realizando trabajo de campo durante más de 5 años. Así mismo, colaboré con notas para el Diario El Peruano y la revista Variedades.

Propuse la creación de productos multimedia al liderar el área web (equipo multidisciplinario) y el área de video reporteros pionero de medios peruanos en transmisiones live streaming. Impulsé además la creación de los principales canales sociales y su gestión, así como la producción de microprogramas para el lanzamiento de Andina TV. Analicé los principales indicadores digitales para la optimización de la edición online de ambos medios estatales.

ESTUDIOS

Universidad ESAN

Set. 2013 - Oct. 2014

Programa Avanzado en Dirección de Empresas (PADE) Internacional Interactive Marketing Strategy (Lima / Madrid)

Pontificia Universidad Católica del Perú (PUCP)

1999 – 2004

Licenciada en Periodismo

CERTIFICACIONES (6)

Certified Expert in MyMetrix

comScore - Mayo 2018

Certificación de Facebook para periodistas

Facebook Journalist Proyect – Marzo 2018

Google Analytics Individual Qualification (GAIQ)

Google - febrero 2015

European Certificate in Interactive Marketing Federation of European Direct and Interactive Marketing

ESIC - FEDMA/ setiembre 2014

Diploma en producción y dirección en televisión en alta resolución (HD)

Universidad San Martín de Porres - octubre 2012

Diploma en Medios Digitales y Prácticas de la Comunicación

Universidad de Piura - 2011

IDIOMA

Español: Competencia nativa

Inglés: Competencia profesional intermedia

Cursos (12)

- Cómo usar ChatGPT y otras herramientas de Al generativa en tu redacción. tecnología (2023 - Knight Center)
- Estrategias de producto para el periodismo: Cómo alinear contenido,

- audiencia, monetización y tecnología (2021 Knight Center)
- Social Media Analytics for Journalists (2017 Knight Center)
- Inteligencia de Negocios para Marketing y Ventas (2015 Esan)
- Curso competencias digitales (20015 El Comercio/Universidad del Pacífico)
- Introduction to Mobile Journalism (Knight Center)
- Desarrollo de proyectos en medios digitales (Knight Center)
- Periodismo Televisivo (Centro Cultural PUCP)
- Seminario: Las líneas de investigación sobre Periodismo en Internet (Universidad de Piura)
- Taller en Dirección de Televisión Digital (Universidad San Martin)
- Taller de Corrección de Estilo (Universidad San Martin)
- Herramientas Digitales para el Periodismo Investigativo (Knight Center)
- Marketing Digital. Branding Horizontal Clínica intensiva (Universidad de Palermo, Argentina)

Manejo de softwares y/o aplicaciones (7)

- Microsoft Office
- Adobe Creative Cloud (Adobe Photoshop, Adobe Premiere, Adobe Ilustrator)
- Google Analytics
- SocialBakers
- SimilarWeb
- MyMetrix

RECONOCIENTOS (8)

- Premios Nacionales de Periodismo 2022. Categoría Salud "Laura Dulanto" con el documental Purús: Los olvidados de la frontera (autoría colectiva).
- Ponente del Programa de Crecimiento Digital de Google News Initiative, a través del taller "Mejores prácticas de desarrollo de la audiencia"
- Seleccionada como participante del Laboratorio de Audiencias de Google News Initiative 2021 (representante Perú).
- Programa de Excelencia GEC 2021. Categoría Innovación.
- DIGI 2015 Medio Digital del Año. Caso: El Comercio, líder en desarrollo sostenible (responsable de la construcción y sustentación del caso que dio opción a obtener el reconocimiento)
- Realización documental Signo Generador :: Documental realizado en el taller EL OTRO DOCUMENTAL febrero de 2010 (https://vimeo.com/11408126).
 Convocatoria 2011 del Festival VideoBabel: Premio al Mejor Video sobre Temática Social / XI Festival Internacional de Cone (Bolivia): Premio al mejor Cortometraje.
- Tercer puesto de PADE Interactive Marketing Strategy ESAN 2014.
- Primer puesto de egreso promoción periodismo PUCP 2004 según Craest.